# 破产重整加重组会计处理

提问人：wljwly198057 时间：2017-07-18 19:46:45
陈版，目前我遇到一个问题，我是收购方a b是破产重整企业，c是破产重整管理人 建议设立的清算公司。 目前b企业的当地法院已经判决b的破产重整计划，b企资产审计数 1600 万，评估报告数为 800 万，负债 3 个亿，按照重整计划判决书来偿还债务，偿还 2000万后 ，b企业原有股东权限请 0 ，我们a企业 成为b的唯一股东，b是a的子公司 问题 1 整个过程中，b企业和a企业如何会计处理，和b企业财务总监沟通，他说为了保证重整完成后，b公司就是我们的子公司，怎么解决b公司之前报表上 巨额的负数的未分配利润，还有原有的股本也清零，让重整后的b企业报表比较干净，他说他研究了好几个月，没有任何例子可以借鉴。那到底怎么做会计处理？ 问题2 b的管理人 建议设立c公司，把吧b公司的流动资产、负债包括，未分配利润等装入c公司，b公司只留下固定资产和无形资产 这样操作是否有必要，如果有必要 ，怎么会计处理合适。

回答人：chenyiwei
1 、通过上述重整过程中的债务偿还和豁免，最终B的资产和负债都可以清零，但原有的权益项目只能做到总额为零，但单个权益项目是不可能全部清零的。债务豁免形成的清算收益可以增加未分配利润，但不可能将其负数全部消除。还有原先的股本也仍然是存在的。 2 、不清楚具体情况，无法判断其目的。但要注意：资产、负债可以装入，但原先的权益项目（如未分配利润）是不可能通过C的新设和资产负债转移而一并转移的，而是原先B自身报表中的权益项目和清算过程中清算损益影响共同作用的结果。